【裁判字號】    98,小上,70
【裁判日期】    981012
【裁判案由】    給付簽帳卡消費款
【裁判全文】
臺灣臺中地方法院民事裁定              98年度小上字第70號
上  訴  人  鄒曜隆（即鄒建國）
被  上訴人  中國信託商業銀行股份有限公司
法定代理人  甲○○
上列當事人間請求給付簽帳卡消費款事件，上訴人對於民國98年
8月13日本院豐原簡易庭98年度豐小字第502號第一審小額民事判
決提起上訴，本院合議庭裁定如下：
    主      文
上訴駁回。
第二審訴訟費用新臺幣壹仟伍佰元由上訴人負擔。
    理      由
一、按對於小額程序之第一審裁判之上訴或抗告，非以其違背法
    令為理由，不得為之。又上訴狀內應記載上訴理由，表明(一)
    原判決所違背之法令及其具體內容。(二)依訴訟資料可認為原
    判決有違背法令之具體事實，民事訴訟法第436條之24第2項
    、第436條之25分別定有明文。又所謂判決有違背法令，乃
    指判決不適用法規或適用不當，亦為同法第468條所明定，
    此亦為小額事件之上訴程序所準用（民事訴訟法第436條之
    32第2項參照）。再以判決有不適用法規或適用不當為上訴
    理由時，其上訴狀或理由書應有具體之指摘，並揭示該法規
    之條項或內容，若係成文法以外之法則，應揭示該法則之旨
    趣，倘為司法院解釋或最高法院之判例，則應揭示該判解之
    字號或其內容，如依民事訴訟法第469條所列第1款至第5款
    理由提起上訴時（第6款未準用，參照民事訴訟法第436條之
    32第2項規定），其上訴狀或理由書應揭示合於該條款之事
    實，上訴理由狀如未依此項方法表明者，即難認為已對原判
    決之違背法令有具體之揭示，其上訴自難認為合法，最高法
    院著有71年台上字第314號判例可資參照。次按上訴不合法
    者，第二審法院應以裁定駁回之，民事訴訟法第444條第1項
    前段定有明文，且於小額事件之上訴程序亦準用之，此參照
    民事訴訟法第436條之32第2項規定自明。
二、本件上訴意旨略以：被上訴人於88年5月31日即知上訴人積
    欠款項，為何在事隔十年後（即98年）始提出本件請求？期
    間上訴人均於軍旅服務（94年3月退伍），亦未出國逃避，
    依常理判斷，不符比例原則。上訴人在88年至91年對於所積
    欠債務之往來銀行，均遭法院判決後並強制扣款薪資3分之1
    ，相關債務清償證明書，因時間緣故未能妥慎留存，亟待本
    院費心調閱查證。被上訴人現今始提出債務追討，為何未能
    夠於發現問題後，透過該銀行法務部門，實施迅速戶籍之債
    務追討，故上訴人對於被上訴人所提積欠之款項疑慮甚深，
    故不予承認等語。核其內容，僅係以質疑被上訴人為何遲至
    事隔十年後始提出本件訴訟，及其所積欠之銀行債務，均經
    法院強制執行薪資債權可資證明其債務業已清償，乃針對被
    上訴人起訴之時間及對原審證據之認定加以指摘，並未依民
    事訴訟法第436條之25規定，於上訴狀內表明原判決所違背
    之法令及具體內容，及依訴訟資料可認為原判決有違背法令
    之具體事實，揆諸前開說明，其上訴自非合法，應予駁回。
三、依民事訴訟法第436條之32第1項準用同法第436條之19規定
    ，第二審法院為訴訟費用之裁判時，應確定其訴訟費用額。
    而本件第二審訴訟費用額確定為新臺幣1,500元，爰諭知如
    主文第二項所示。
四、結論：本件上訴為不合法，依民事訴訟法第436條之32第1項
    、第2項、第444條第1項、第95條、第78條、第436條之19第
   1項，裁定如主文。
中    華    民    國    98    年    10    月    12    日
                  民事第三庭  審判長法  官  許秀芬
                                    法  官  謝慧敏
                                    法  官  許石慶
正本證明與原本無異。
本裁定不得抗告。
中    華    民    國    98    年    10    月    12    日
                                    書記官


司法院資訊處製作；財團法人民間司法改革基金會備份。
